【裁判字號】    94,易,928
【裁判日期】    950331
【裁判案由】    毒品危害防制條例
【裁判全文】
臺灣士林地方法院刑事判決               94年度易字第928號
公  訴  人  臺灣士林地方法院檢察署檢察官
被      告  甲○○
上列被告因違反毒品危害防制條例案件，經檢察官提起公訴（94
年度毒偵字第1709號），及移送併案審理（94年度毒偵字第2006
號），被告為有罪之陳述，本院合議庭裁定改行簡式審判程序，
並判決如下：
    主  文
甲○○連續施用第二級毒品，累犯，處有期徒刑柒月。
扣案之安非他命拾壹包（驗餘總淨重捌點陸柒參公克）沒收銷燬
。
    事  實
一、甲○○前因竊盜案件，經本院以88年度易字第487 號判決處
    有期徒刑七月確定，並於民國89年6 月16日執行完畢出監；
    復因施用毒品案件，經觀察、勒戒後，認有繼續施用毒品之
    傾向，依本院裁定令入戒治處所施以強制戒治，經評定成效
    合格，由本院裁定停止戒治，於93年5 月31日停止處分出監
    ，所餘戒治期間付保護管束，並93年9 月13日保護管束期滿
    ，由臺灣士林地方法院檢察署檢察官以93年度戒毒偵字第77
    號不起訴處分確定；詎其仍不知悔改，於強制戒治執行完畢
    五年內，復基於施用毒品之概括犯意，自94年6 月3 日起至
    94年9 月11日晚上10時許止，在臺北市○○區○○街90號4
    樓或不詳地點，約二、三天一次，以將安非他命放入玻璃球
    內點火燒烤吸食之方式，連續施用第二級毒品安非他命多次
    ，先於94年6 月14日下午5 時許為警另案查獲，經警採尿送
    驗結果呈安非他命及甲基安非他命陽性反應，嗣於94年9 月
    13日凌晨0 時50分許，為警持搜索票在臺北縣汐止市○○○
    路12巷15號8 樓連宗坤住處當場查獲，並扣得第二級毒品安
    非他命11包（驗餘總淨重8.673 公克）、安非他命吸食器2
    個。
二、案經臺北市政府警察局士林分局報請臺灣士林地方法院檢察
    署檢察官偵查起訴及移送併案審理。
    理  由
一、前揭犯罪事實，業據被告甲○○於本院準備程序及審理時供
    認不諱（見94年12月21日、95年3 月22日準備程序筆錄、95
    年3 月22日審判筆錄），又被告二次為警查獲時，經採集其
    尿液送檢驗結果，均呈安非他命陽性反應，有臺灣檢驗科技
    股份有限公司94年6 月26日編號CH/2005/60524 號、94年10
    月11日編號CH/2005/91133 號濫用藥物尿液檢驗報告二紙在
    卷可稽（見1709號偵查卷第19頁、2006號偵查卷第52頁），
    復有安非他命11小包、吸食器2 個扣案可資佐證，而扣案之
    安非他命11包（總毛重8.69公克，取0.017 公克鑑驗用罄，
    驗餘總淨重8.673 公克），經送鑑驗結果，確含第二級毒品
    甲基安非他命成分，亦有臺灣尖端先進生技醫藥股份有限公
    司94年11月9 日濫用藥物檢驗報告二紙附卷可參，足證被告
    自白與事實相符。事證明確，被告犯行堪以認定。
二、按犯毒品危害防制條例第十條之施用毒品罪者，檢察官應聲
    請法院裁定令被告入勒戒處所觀察、勒戒。觀察、勒戒後，
    檢察官依據勒戒處所之陳報，認受觀察、勒戒人無繼續施用
    毒品傾向者，應即釋放，並為不起訴處分；認受觀察、勒戒
    人有繼續施用毒品傾向者，檢察官應聲請法院裁定令入戒治
    處所施以強制戒治。經觀察、勒戒或強制戒治執行完畢釋放
    後，五年內再犯毒品危害防制條例第十條之罪者，檢察官或
    少年法院應依法追訴或裁定交付審理，毒品危害防制條例第
    20條第1 項、第2 項、第23條第2 項分別定有明文。查被告
    前因施用毒品案件，經觀察、勒戒後，認有繼續施用毒品之
    傾向，經本院裁定令入戒治處所施以強制戒治，嗣因戒治成
    效評定合格而裁定停止戒治，所餘戒治期間交付保護管束，
    於93年5 月31日停止戒治出所，並於93年9 月13日保護管束
    期滿，有臺灣士林地方法院檢察署93年度戒毒偵字第77號不
    起訴處分書、全國刑案資料查註紀錄表、法務部全國檢察官
    線上查詢刑案人犯監所最新資料報表、全國施用毒品案件紀
    錄表各一份在卷可稽，被告於強制戒治停止執行釋放後，五
    年內再犯毒品危害防制條例第10條之罪，經檢察官提起公訴
    ，本院應予審理。再按安非他命係毒品危害防制條例第2 條
    第2 項第2 款所稱之第二級毒品。核被告施用安非他命之行
    為，係犯毒品危害防制條例第10條第2 項之施用第二級毒品
    罪，被告持有安非他命進而施用，其持有安非他命之低度行
    為應為施用安非他命之高度行為所吸收，不另論罪。被告先
    後多次施用安非他命之犯行，時間緊接，所犯為構成要件相
    同之罪名，顯係基於概括犯意為之，為連續犯，應依刑法第
    56條之規定論以一罪，並加重其刑。被告自94年6 月13日以
    後之施用安非他命犯行，雖未經檢察官提起公訴，惟與已起
    訴部分有連續犯之裁判上一罪關係，本院自得併予審理。又
    被告前因竊盜案件，經本院以88年度易字第487 號判決處有
    期徒刑七月確定，並於89年6 月16日執行完畢出監，有臺灣
    高等法院被告前案紀錄表在卷可憑，其於有期徒刑執行完畢
    五年內，再犯有期徒刑以上之本罪，為累犯，應依刑法第47
    條之規定遞加重其刑。爰審酌被告有竊盜、妨害兵役、偽造
    文書等前科，素行不佳，經強制戒治後又犯本罪，顯見悔意
    不深，及犯罪戕害自己身心健康，與犯罪後供認犯行等一切
    情狀，量處有期徒刑七月。
三、扣案之安非他命11包（驗餘總淨重8.673 公克），係查獲之
    第二級毒品，不問屬於被告與否，應依毒品危害防制條例第
    18條第1 項前段之規定宣告沒收銷燬。至另扣案之安非他命
    吸食器2 個，非屬專供施用安非他命之器具，被告否認為其
    所有，又無證據可證屬被告所有，則不予宣告沒收。
據上論斷，應依刑事訴訟法第299 條第1 項前段、第273 條之1
第1 項，毒品危害防制條例第10條第2 項、第18條第1 項前段，
刑法第11條、第56條、第47條，判決如主文。
本案經檢察官呂永魁到庭執行職務。
中    華    民    國    95    年    3     月    31    日
                  刑事第四庭法  官  周明鴻
以上正本證明與原本無異。
如不服本判決，應於判決送達後10日內，向本院提出上訴狀。
                            書記官  楊哲偉
中    華    民    國    95    年    3     月    31    日
論罪法條：
毒品危害防制條例第10條第2 項
施用第一級毒品者，處6 月以上5 年以下有期徒刑。
施用第二級毒品者，處3 年以下有期徒刑。


司法院資訊處製作；財團法人民間司法改革基金會備份。
